【裁判字號】    97,上訴,753
【裁判日期】    970911
【裁判案由】    毒品危害防制條例
【裁判全文】
臺灣高等法院臺南分院刑事判決         97年度上訴字第753號
上  訴  人  臺灣雲林地方法院檢察署檢察官
上  訴  人
即  被  告  甲○○
                    （現於臺灣臺南看守所羈押中）
指定辯護人  本院公設辯護人  乙○○
上列上訴人因被告違反毒品危害防制條例案件，不服臺灣雲林地
方法院96年度訴字第562號中華民國97年5月28日第一審判決（起
訴案號：臺灣雲林地方法院檢察署96年度偵字第2585號），提起
上訴，本院判決如下：
    主  文
原判決撤銷。
甲○○販賣第二級毒品，處有期徒刑捌年，販賣第二級毒品所得
新臺幣壹萬肆仟元沒收之，如全部或一部不能沒收時，以其財產
抵償之。
    事  實
一、甲○○明知安非他命係毒品危害防制條例所列管之第2級毒
    品，不得非法持有及販賣，竟意圖營利，基於販賣第2級毒
    品安非他命之犯意，於民國96年3月17日下午4時58分許，以
    門號0000000000號行動電話與陳宏乙（陳宏乙所涉販賣第2
    級毒品部分，另案經檢察官提起公訴）所使用之門號000000
    0000號行動電話聯絡，經陳宏乙表示欲購買第2級毒品安非
    他命，甲○○允諾後，於同日下午5、6時許，由陳宏乙開車
    搭載甲○○至雲林縣斗六市某處，於甲○○向姓名年籍不詳
    之成年人取得毒品安非他命後，再共同前往陳宏乙位於雲林
    縣斗南鎮阿丹之租屋處，由甲○○交付重量半錢之毒品安非
    他命予陳宏乙，而以新臺幣（下同）7,000元之價格販賣毒
    品安非他命予陳宏乙，於96年3月18日上午某時許，陳宏乙
    先給付甲○○部分價金，剩餘價金則待陳宏乙將毒品售出後
    ，再給付予甲○○。嗣於96年3月19日凌晨某時許，陳宏乙
    另給付甲○○3,000元，同時再向甲○○表示欲購買重量半
    錢之毒品安非他命，甲○○基於前揭意圖營利販賣第2級毒
    品安非他命之接續犯意，仍由陳宏乙駕車搭載甲○○至雲林
    縣斗六市某處，向姓名年籍不詳之成年人取得毒品安非他命
    ，再前往陳宏乙前揭租屋處，交付陳宏乙重量半錢之毒品安
    非他命，而以7,000元之價格販賣第2級毒品安非他命予陳宏
    乙，陳宏乙於96年3月底前，即已將上開2次購買毒品安非他
    命所積欠之價金給付予甲○○。嗣經警對陳宏乙所使用之上
    開門號行動電話實施通訊監察因而查獲上情。
二、案經雲林縣警察局虎尾分局報請臺灣雲林地方法院檢察署檢
    察官偵查起訴。
    理  由
壹、證據能力部分：按被告以外之人於審判外之陳述，雖不符傳
    聞證據得為證據之例外規定，而經當事人於審判程序同意作
    為證據，法院審酌該言詞陳述或書面陳述作成時之情況，認
    為適當者，亦得為證據。當事人、代理人或辯護人於法院調
    查證據時，知有第159條第1項不得為證據之情形，而未於言
    詞辯論終結前聲明異議，視為有前項之同意，刑事訴訟法第
    159條之5定有明文。本案認定事實所引用之言詞及書面證據
    ，經本院於審理時提示檢察官、被告及其辯護人均表示無意
    見，迄於言詞辯論終結前亦未聲明異議，視為同意作為證據
    ，本院審酌該證據之取得過程並無瑕疵，與本案待證事實間
    復具有相當之關聯性，自得採為證據。
貳、實體部分：
一、訊據被告甲○○矢口否認有何販賣毒品安非他命犯行，辯稱
    ：我沒有販賣毒品安非他命給陳宏乙，陳宏乙有要向我買毒
    品，但是我沒有賣他，門號0000000000號行動電話是綽號「
    小文」之人所有，我只有向「小文」借用過1次，並非我在
    使用，我沒有以門號0000000000號行動電話與陳宏乙聯絡，
    通訊監察譯文上門號0000000000、0000000000號電話的對話
    內容，不是我的聲音云云。辯護人則為被告辯護稱：(一)施用
    毒品者所稱其向某人買受毒品之指證，不能作為被告有罪之
    唯一證據，仍需調查其他必要證據，以察其是否與事實相符
    。(二)陳宏乙與被告有仇怨，此從陳宏乙證述被告曾與吳家偉
    將他軟禁、陳宏乙傳紙條給被告內容稱「你和偉仔在外面對
    我怎樣，你也知道…」、陳宏乙因被告將紙條交予看守所人
    員而遭懲戒處分，顯見陳宏乙與被告確實有甚深之仇怨存在
    ，陳宏乙在作證時還刻意否認其與被告有仇怨存在之情形，
    令人懷疑陳宏乙作證之動機及其證言之可信性。且依陳宏乙
    寫給被告之紙條內容，陳宏乙將其證詞待價而沽，被告事後
    不肯給予利益，還將紙條送交看守所人員，致陳宏乙受到處
    分，故陳宏乙在原審審理時因此作出不利於被告之指證，不
    能遽採。(三)陳宏乙於警詢、偵查及原審審理時，所證述向被
    告購買安非他命之情形有諸多前後反覆不一、相互矛盾之處
    ，不能據為不利於被告之認定。(四)被告否認曾與陳宏乙有通
    訊監察譯文上對話，該電話錄音經法務部調查局比對鑑定結
    果，兩者相似度為75%，仍有25%不相似之情形存在，該鑑定
    書之說明，無法達到客觀上一般人均不致有所懷疑之程度，
    尤其被告否認該門號電話為其所有，其對於安非他命之稱呼
    及數量，與通訊監察譯文上之稱呼也不同，故門號00000000
    00號行動電話與門號0000000000號行動電話之通訊監察譯文
    ，不能認為係被告與陳宏乙之對話。(五)即使認定上開監聽譯
    文是被告與陳宏乙之對話，亦難由其通話內容看出，雙方對
    於買賣安非他命已達成合意，且電話通聯沒有提到交付時間
    、地點，通訊監察譯文除了96年3月17日下午4時58分51秒有
    疑似交易毒品之對話外，根本也沒有其他第2次交易毒品之
    約定，所以不能因此作不利於被告之認定。(六)本件並無查獲
    其他販賣毒品之工具（諸如電子秤、夾鏈袋、分裝匙、帳冊
    等），甚至並沒有查獲被告持有之毒品，本案僅有證人之證
    述，原審認定之依據，顯然過於簿弱等語。經查：
    (一)上揭被告販賣毒品安非他命予陳宏乙之事實，業據證人陳
      宏乙於偵查及原審審理時證述明確，陳宏乙於96年6月4日
      偵查中證稱：96年3月17日下午4時58分51秒，門號000000
      0000號之監聽譯文，是我要向被告買安非他命，有向他拿
      半錢的安非他命，用7,000元買，在斗六市靠近火車站交
      易，不是一手交錢、一手交貨，是他先給我貨，我晚一點
      再給他錢。他給我7,000元的貨，我先給他3,000元，後來
      當晚快天亮，他再來向我拿不足的4,000元，同時再拿1次
      半錢的安非他命給我，總共拿2次半錢的安非他命給我，
      隔天我把第2次安非他命的7,000元付給他。96年3月18日
      下午4時16分57秒，門號0000000000號之監聽譯文，是我
      要向被告拿安非他命，2,500到3,000是差他的錢要給他，
      這1次就是前述向被告拿2次半錢的安非他命，因為他的上
      手要來拿錢，我就先拿2,500至3,000元的錢給他，讓他可
      以回帳給上手，我確實有向被告買過2次半錢的安非他命
      （偵卷第14頁至第15頁）。於原審審理時證稱：監聽譯文
      第3、4頁，門號0000000000號與0000000000號行動電話的
      對話，是我和被告的對話，「硬的」、「男生」都是安非
      他命，當天跟被告買半錢的安非他命，是買7,000元，我
      在雲林縣斗南鎮阿丹打電話給被告，我先打電話給他，他
      說要去斗六拿，我就跟「阿明」開車到大學路的歐悅汽車
      旅館，我們在外面等他，他進去拿東西，後來他就在斗南
      阿丹拿給我，因為我們是載他到斗六拿東西，再到我斗南
      家那邊去，錢是隔天再給被告，給被告3,000元是第2次，
      96年3月17日監聽譯文是第1次，我3月17日拿到毒品後是
      隔天再給錢，3月18日因為錢不夠，還欠2,000元，過了2
      、3天，我再跟他買7,000元半錢的安非他命，那次我是先
      給他3,000元，第1次欠的2,000元跟第2次買的混在一起，
      第2次我先給他3,000元，那時候是我跟朋友帶他去斗六拿
      ，他拿了之後我就開車到我斗南家裡，在家裡拿給我，不
      是在那邊交易，是看他在那裏，我去載他，他拿下來之後
      ，再帶他到我家拿東西給我，我第1次跟他買毒品，隔天
      早上我有還一部分，拿錢給他的當天晚上，再拿安非他命
      給我，我跟被告買過2次半錢的安非他命，96年3月17日下
      午5、6時許，我先載被告去斗六拿毒品，再到我斗南家裡
      ，被告把毒品給我，3月17日被告有給我半錢安非他命，
      第2次的半錢應該是96年3月19日凌晨給的，第1次我欠他
      2,000元，他17日晚上5、6點拿毒品給我，96年3月19日被
      告在是我斗南租屋處給我毒品的，我2次購買半錢的安非
      他命都是用7,000元的價格買的，這2次都是我先載被告去
      斗六拿毒品，再到我家，被告才把毒品拿給我，他是要賣
      我毒品的時候才去斗六拿，第2次跟他講要半錢是96年3月
      19日上午拿錢給他的時候講的，因為被告沒有車子，所以
      去斗六拿毒品由我載他去，我和被告沒有合資購買毒品，
      都是他去拿，然後他再拿給我，後來欠被告的錢，在3月
      底我就還清了等語（原審卷第203-219頁），已明確證稱
      於96年3月17日下午5、6時及96年3月19日凌晨某時許，確
      實有向被告購買過2次半錢的毒品安非他命。
    (二)經檢察官核發通訊監察書對陳宏乙使用之門號0000000000
      號行動電話進行監聽，發現門號0000000000號行動電話於
      96年3月17日下午4時58分51秒、同日下午5時31分37秒、9
      6年3月18日下午4時16分57秒，有與門號0000000000行動
      電話聯絡之紀錄，被告雖否認上開對話係其所為，惟證人
      陳宏乙於偵查、原審審理中均一致指證上開通訊監察譯文
      為其與被告之對話內容（偵卷第14、15頁、原審卷第204
      頁至第204頁背面），且被告自承其綽號為「阿如」（偵
      卷第22頁），而門號0000000000號行動電話於96年3月17
      日下午5時31分37秒及96年3月18日下午4時16分57秒之通
      訊監察譯文，持用門號0000000000號行動電話之人均自稱
      為「阿如」；另96年3月17日下午5時31分37秒之通訊監察
      譯文，係緊接著96年3月17日下午4時58分51秒之對話內容
      而來，堪認門號0000000000號行動電話於96年3月17日下
      午4時58分51秒，同樣為該自稱「阿如」之人所使用。再
      經原審將使用門號0000000000號行動電話之男子聲音，送
      法務部調查局作聲紋鑑定，鑑定結果為：送鑑證物錄音帶
      內待鑑疑為「甲○○」之男子聲音，經與採樣之甲○○聲
      調，以聆聽比對法及聲紋圖譜特徵比對法比對分析結果，
      確認兩者語音特徵相似率約75%，研判與甲○○本人聲音
      音質相同，有法務部調查局97年4月3日聲紋鑑定報告書及
      語音分析暨聲紋鑑定資料各1份在卷足憑（原審卷第173-1
      80頁），足以認定於96年3月17日下午4時58分51秒、同日
      下午5時31分37秒、96年3月18日下午4時16分57秒，上開
      門號0000000000號行動電話之使用人確為被告無訛。被告
      及辯護人辯稱：門號0000000000號行動電話監聽所錄之聲
      音非被告之聲音，不能認為係被告與陳宏乙之對話云云，
      均無足採。
    (三)而依卷內門號0000000000號行動電話之通訊監察譯文所載
      ，被告於96年3月17日下午4時58分51秒及同日下午5時31
      分37秒，均有以門號0000000000號行動電話與陳宏乙聯絡
      ，2人通話內容為：（A為陳宏乙，B為被告，以下同）「
      B：你要什麼。A：我要「硬的」。B：另外那位「阿明」
      喔。A：嗯。B：你問他要什麼。A：一樣阿。B：他也要「
      男生」。A：嗯。B：你們二人都是「男生」，沒有要「女
      生」就對了。A：「女生」你要看空間。B：原的。A：原
      的，你用8-1給我，看一樣，一天我再回帳給你，你看我
      在出的速度，你看應該可以。B：你現在主要是男生，「
      女生」看怎麼樣，見面再說。A：好。B：「女生」的價錢
      不是很低。A：如果有那個空間。B：「女生」4-1他給我6
      啦。A：嗯，4-1喔。B：對阿，4分之1他給我6。A：嗯，
      看你可以。B：說實在6，如果是1，你拿1個是24。。A：
      對。B：那天我跟你這樣對嗎。A：對。B：差不多。」於
      96年3月17日下午5時31分37秒，被告與陳宏乙2人又有通
      話，內容為：「B：我阿如。A：嗯。B：我都用半個半個
      。A：阿。B：你和他我都用半個半個。A：好阿。B：阿你
      「女生」用8-1。A：好。B：然後我們要怎麼分，等一下
      再說。A：對阿。B：阿男生他有叫人再去拿。A：嗯，你
      再多久會好。Ｂ：你等一下。」前揭於96年3月17日下午4
      時58分51秒之對話內容顯示陳宏乙有與被告談妥欲購買毒
      品安非他命及日後「回帳」之交易方式；於同日下午5時3
      1分37秒之對話內容顯示被告已將陳宏乙所欲購買之毒品
      數量準備妥當，2人於電話中並約定「等一下再說」，陳
      宏乙於電話中亦表示「你再多久會好」等語，顯示出陳宏
      乙有在外等待被告之情形，核與陳宏乙於原審審理時所證
      ：於96年3月17日下午5、6時許，我開車載被告至雲林縣
      斗六市某處，被告拿到毒品後，交付重量半錢之毒品安非
      他命給我，我先給部分價金，沒有全部付清等情節相符，
      陳宏乙所證於96年3月17日下午5、6時許，有以7,000元之
      價格向被告購買毒品安非他命半錢之證詞，應屬可採。
    (四)又依卷內門號0000000000號於96年3月18日下午4時16分57
      秒電話通訊監察譯文（聲監卷第4頁反面）顯示，被告再
      次與陳宏乙聯絡，通話內容為：「A：喂。B：我阿如。A
      ：我知，你說。B：你現在過來，我要進去。A：你要進去
      拿東西。B：嗯。A：我看回頭時拿2仟5至3仟給你。B：你
      那裏多少。A：2仟5至3仟。B：你那裡有2仟5至3仟，你多
      久會過來。A：我現在去西螺再回。B：你快一點。A：我
      了解。B：我上手說要過去。對。A：我知道。」等語，由
      上開通話內容可知，陳宏乙準備給付被告2,500元至3,000
      元，且此次電話中，被告要求陳宏乙「你現在過來，我要
      進去」，並詢問「你多久會過來」，足佐陳宏乙於原審審
      理時所證，於第2次購買毒品安非他命時，先給付3,000元
      ，再駕車搭載甲○○前往斗六市某處取得毒品安非他命之
      證言為可採。而該次通訊監察譯文之時間為96年3月18日
      下午4時16分57秒，陳宏乙所使用門號0000000000號行動
      電話基地台位置在雲林縣莿桐鄉○○路275號9樓頂，陳宏
      乙於電話中並表示「我現在去西螺再回頭」，加上陳宏乙
      開車搭載被告至斗六拿毒品，及返回其雲林縣斗南鎮阿丹
      租屋處之時間，以此推算，陳宏乙所稱第2次購買毒品安
      非他命，被告交付毒品安非他命之時間應為96年3月19日
      凌晨一節，亦堪採信。
    (五)本件被告於96年3月17日下午5、6時及於96年3月19日凌晨
      某時許，2次販賣毒品安非他命予陳宏乙之事實，除有證
      人陳宏乙之證言外，並有上開通訊監察譯文可資佐證，且
      被告亦自承曾於96年3月間與證人陳宏乙2次合資購買安非
      他命（本院卷第39頁），是本院並非以證人陳宏乙之證詞
      ，作為認定被告有罪之唯一證據。再陳宏乙於臺灣雲林看
      守所時，雖曾書寫內容略為：你叫我幫你解的事情，我知
      道了，你和偉仔在外面對我怎樣，你也知道，我這次要滿
      貫，需要很多錢，你想要我幫你解，看要多少錢給我之紙
      條，並於96年8月6日將紙條傳遞予被告，有臺灣雲林看守
      所97年5月9日以雲二監戒字第0973000318號函文及所附獎
      懲報告表、陳宏乙及被告之談話筆錄各1份在卷足憑（原
      審卷第233-236頁），但由陳宏乙所書寫之上開內容可知
      ，該紙條係起因於被告要求陳宏乙幫忙，如此更可見被告
      與陳宏乙確實有毒品買賣關係存在，否則根本不需要求陳
      宏乙幫忙。況陳宏乙於96年6月4日偵查中即已明確證述其
      向被告購買毒品安非他命之事實，此時陳宏乙尚未將上開
      紙條傳遞予被告，陳宏乙亦尚未受到看守所處分，陳宏乙
      於原審審理時復為相同之證言，所證又與通訊監察譯文內
      容相符，自難認陳宏乙有誣陷被告之情。陳宏乙於偵、審
      中所證述被告販賣毒品安非他命之情節雖有不一致之處，
      然其所證曾經2次以7,000元之價格向被告購買半錢毒品安
      非他命之主要事實則無差異，堪認陳宏乙所證為真，其前
      後陳述不一致之部分，亦不足以動搖或推翻其就被告有上
      開販賣毒品安非他命事實一致之陳述。另由96年3月17日
      下午4時58分51秒、同日下午5時31分37秒及96年3月18日
      下午4時16分57秒之通訊監察譯文可以看到，被告表示「
      見面再說」、「等一下再說」、「你現在過來」等語，均
      足認被告與陳宏乙於通話結束後，2人有再見面之情形，
      是對於交易毒品之細節並非必然在譯文中顯現，本件被告
      所為販賣第2級毒品安非他命犯行，已堪認定。辯護人前
      揭辯護要旨，並無足採。
    (六)末按安非他命係毒品危害防制條例第2條第2項第2款所定
      之第2級毒品，物稀價昂，其持有販賣者，政府查緝甚嚴
      ，苟非有利可圖，當不願甘冒法律制裁之風險，而予販賣
      ；又按販賣毒品乃違法行為，非可公然為之，亦無公定價
      格，容易分裝並增減份量，而每次買賣之價量，輒因買賣
      雙方關係之深淺、資力、需求量及對行情之認知、來源是
      否充裕、查緝是否嚴緊、購買者被查獲時供出購買對象之
      風險評估等因素，而異其標準，非可一概而論，而販賣毒
      品之利得，除被告坦承犯行或價量俱臻明確外，委難察得
      實情，販賣之人從價差或量差中牟利之方式雖異，其意圖
      營利之販賣行為則同一，職是之故，即使未經查得實際販
      賣之利得，但除非別有事證，足認係按同一價量委買或轉
      售，確未牟利外，尚難執此遽認非法販賣之證據有所未足
      ，而諉無營利之意思，或阻卻販賣犯行之追訴（最高法院
      87年度臺上字第3164號判決參照）。以本件而論，雖無法
      明確計算被告販賣毒品安非他命可得之利潤，然被告既係
      販賣毒品之人，其取得毒品之成本需費不貲，且被告與陳
      宏乙並無特殊關係或特別深厚之交情，自無平價轉讓毒品
      自負風險之理，被告有販賣毒品藉以營利之意圖甚明。
    (七)綜上所述，被告確有於96年3月17日下午5、6時許及96年3
      月19日凌晨某時許，2次販賣毒品安非他命予陳宏乙之事
      實，堪以認定，被告所辯無販賣毒品安非他命予陳宏乙之
      犯行云云，要屬推諉卸責之詞，殊無足採，本件事證明確
      ，被告犯行堪以認定。
二、論罪科刑：
    (一)核被告甲○○所為，係犯毒品危害防制條例第4條第2項之
      販賣第2級毒品罪。被告非法持有第2級毒品之低度行為，
      已為其販賣第2級毒品罪之高度行為所吸收，不另論罪。
      又被告2次販賣半錢毒品安非他命予陳宏乙之時間分別為
      於96年3月17日下午5、6時許及96年3月19日凌晨某時許，
      地點均在陳宏乙位於雲林縣斗南鎮之租屋處，已如前述，
      起訴書記載被告第1次交付毒品安非他命之時間為96年3月
      17日晚間，交付毒品地點在斗六火車站附近；第2次販賣
      毒品安非他命之時間則記載為96年3月18日黎明，尚有未
      洽，應予更正，附此敘明。
    (二)按94年2月2日修正公佈，而於95年7月1日施行之刑法，基
      於刑罰公平原則之考量，杜絕僥倖之犯罪心理，並避免易
      致鼓勵犯罪之誤解，已刪除第56條連續犯之規定。而刑法
      上所謂集合犯是指立法者所制定之犯罪構成要件中，本就
      預定有數個同種類之行為將反覆實行之犯罪而言，是將各
      自實現犯罪構成要件之多數行為，解釋為集合犯，而論以
      一罪。是以對於集合犯，必須從嚴解釋，以符合立法者之
      意向。即所謂集合犯，係指數犯罪構成要件中，本即預定
      有數個同種類之行為將反覆實行，雖其特質為行為含有反
      覆實行複數行為而評價為包括一罪，但並非其所有反覆實
      行之行為，皆一律認為包括一罪，仍須從行為人之主觀犯
      意，自始係基於概括性，行為之時、空上具有密切關係，
      且依社會通念，認屬包括之一罪為合理適當者，始足當之
      （最高法院96年度台上字第3134號、96年度台上字第1850
      號判決意旨參照）。查本件被告販賣予同一販賣對象陳宏
      乙之2次行為，因對象特定同一，時間緊接，且毒品危害
      防制條例所稱之毒品，指具有成癮性、濫用性及對社會危
      害性之麻醉藥品與其製品及影響精神物質與其製品，此觀
      該條例第2條第1項規定甚明，施用毒品者因對毒品成癮，
      本具有反覆需要毒品之特質，其本質上則可認基於同一販
      賣第二級毒品之犯意，在密切接近之一定時、地反覆、持
      續實行該複次之販賣行為，依社會通念於客觀上具有一個
      反覆、延續實行之特徵，社會生活經驗中該犯罪常伴隨反
      覆實行之常態等事項，於犯罪上應評價為包括一罪之集合
      犯，而論以一罪。
三、撤銷改判之理由：原審以被告2次販賣第二級毒品予陳宏乙
    ，因予論罪科刑，固非無見。惟查：(一)被告販賣予同一販賣
    對象陳宏乙之2次行為，因對象特定同一，時間緊接，地點
    相同，且毒品具有成癮性，施用毒品者因對毒品成癮，本具
    有反覆需要毒品之特質，其本質上則可認被告係基於同一販
    賣第二級毒品之犯意，在密切接近之一定時、地反覆、持續
    實行該複次之販賣行為，社會生活經驗中該犯罪常伴隨反覆
    實行之常態，已如前述，於犯罪上應評價為包括一罪之集合
    犯，而論以一罪，原審就被告前開所為販賣予同一對象之數
    次犯行，予以分論併罰，自有未洽。被告上訴否認犯罪，雖
    無足取，但檢察官上訴意旨指摘及此，為有理由，自應由本
    院將原判決撤銷改判。至檢察官上訴理由，認原判決所定執
    行刑過輕云云，然被告所為販賣第二級毒品之犯行，既經本
    院撤銷改判為實質上一罪，自無定執行刑是否妥適之問題，
    則檢察官此部分上訴理由，自無理由，併此敘明。爰審酌被
    告販賣毒品之價格、數量、所得，販賣毒品戕害他人健康，
    足使購買施用者導致精神障礙、性格異常，甚至造成生命危
    險之生理成癮性及心理依賴性，危害社會治安，惡性非輕，
    且被告不思以正當途徑合法掙取金錢，圖以販賣毒品牟利，
    犯罪動機不良，被告於偵審中否認犯行暨被告之素行、智識
    程度及生活情況等一切情狀，量處有期徒刑8年，以示儆懲
    。又門號0000000000號行動電話，雖為被告與陳宏乙聯絡本
    件販賣毒品所用之物，惟被告否認為其所有（原審卷第239
    頁反面），且經調閱上開門號申請人資料（原審卷第193頁
    ），該門號申請人為張金民，並非被告，此外亦無其他證據
    可證明上開門號及行動電話確屬被告所有供本案犯罪所用之
    物，爰不予宣告沒收。至被告2次販賣第2級毒品所得共14,0
    00元雖未扣案，應依毒品危害防制條例第19條第1項之規定
    宣告沒收之，如全部或一部不能沒收時，以其財產抵償之。
據上論結，應依刑事訴訟法第369條第1項前段、第364條、第299
條第1項前段、毒品危害防制條例第4條第2項、第19條第1項，判
決如主文。
本案經檢察官邱克斌到庭執行職務。
中    華    民    國    97    年    9     月    11    日
                  刑事第二庭    審判長法  官  葉居正
                                      法  官  郭千黛
                                      法  官  洪碧雀
以上正本證明與原本無異。
如不服本判決，應於收受本判決後十日內向本院提出上訴書狀。
其未敘述上訴理由者並得於提起上訴後十日內向本院補提理由書
狀（均須按他造當事人之人數附繕本）「切勿逕送上級法院」。
                                      書記官  魏芝雯
中    華    民    國    97    年    9     月    12    日
附錄本案論罪科刑法條：
毒品危害防制條例第4條第2項
製造、運輸、販賣第二級毒品者，處無期徒刑或7年以上有期徒
刑，得併科新臺幣7百萬元以下罰金。


司法院資訊處製作；財團法人民間司法改革基金會備份。
